【裁判字號】    89,附民上,108
【裁判日期】    891031
【裁判案由】    誣告等
【裁判全文】
臺灣高等法院臺中分院刑事附帶民事訴訟判決
    上  訴  人
    即  原  告  乙○○
                甲○○
    被 上訴 人
    即  被  告  丁○○
                丙○○
                戊○○
右當事人間因誣告等附帶民事訴訟案件，上訴人不服臺灣南投地方法院中華民國八十
九年一月十四日第一審附帶民事訴訟判決，提起上訴，本院判決如左：
    主      文
上訴駁回。
    事      實
一、(一)上訴人即原告聲明：
      (1)原判決廢棄。
      (2)被告等應連帶給付原告新臺幣（下同）五十萬元及自起訴狀繕本送達翌日起
        至清償日止按年息百分之五計算之利息。
      (3)原告願供擔保，請准予宣告假執行。
    (二)陳述：被上訴人即被告等明知告訴人甲○○、乙○○未於民國八十六年十月十
      七日下午二時三十分許，至南投縣埔里鎮○○路○段八十一號丁○○所開設之
      臣晏美容世界之店內，以「丁○○讓我的幼稚園無法生存，我也要讓丁○○的
      店沒有辦法在埔里生存下去。」等語恐嚇丁○○及其妻丙○○，亦未公然侮辱
      丁○○為人渣，被告等意圖使原告受刑事處分，向該管司法警察機關對原告提
      出恐嚇危害安全及公然侮辱之告訴，並於偵查、審理該案件時作偽證，陳稱原
      告有犯恐嚇及公然污辱丁○○之犯行，嗣後業經臺灣高等法院臺中分院判決無
      罪確定；渠等之行為已侵害原告之名譽，爰依民法第一百八十四條前段、第一
      百八十五條及第一百九十五條第一項之侵權行為規定，請求被告賠償如聲明第
      一項所示之損害。
二、被上訴人即被告聲明：未提出書狀，亦未作任何陳述，惟依其在刑事訴訟之陳述
    ，不承認有何侵權行為。
    理      由
一、按刑事訴訟諭知無罪，免訴或不受理之判決者，對於附帶民事訴訟部分應以判決
    駁回原告之訴，刑事訴訟法第五百零三條第一項前段定有明文。
二、本件被上訴人即被告被訴誣告等一案，業經原審法院判決諭知無罪在案，檢察官
    不服上訴後亦經本院駁回，根據首揭說明，原審對原告之訴，諭知予以駁回，而
    其假執行聲請，因失所附麗，亦一併駁回之，並無不當，上訴意旨，復執陳詞，
    指摘原審判決不當，求予撤銷，殊無理由，應予駁回。
三、據上論斷，應依刑事訴訟法第五百零三條第一項前段，裁定如主文。
中      華      民      國    八十九     年     十      月    三十一    日
                                  臺灣高等法院臺中分院刑事第七庭
                                        審判長法  官  林  榮  龍
                                              法  官  謝  說  容
                                              法  官  黃  日  隆
右正本證明與原本無異。
如不服本判決，須對於刑事訴訟之判決有上訴時，始得於本判決送達後十日內向本院
提出上訴狀，其未敘述理由者，應於提出上訴狀後十日內向本院補提出理由書，並按
他造當事人之人數提出繕本。
                                              書記官  林  端  容
中      華      民      國    八十九     年     十一    月      三      日
                                                                        Ｃ


司法院資訊處製作；財團法人民間司法改革基金會備份。
